【裁判字號】    92,上易,854
【裁判日期】    920630
【裁判案由】    傷害
【裁判全文】
臺灣高等法院臺中分院刑事判決                    九十二年度上易字第八五四號
    上  訴  人
    即  被  告  乙○○
右上訴人因傷害案件，不服臺灣臺中地方法院九十二年度自字第一八一號中華民國九
十二年三月三十一日第一審判決，提起上訴，本院判決如左：
    主      文
上訴駁回。
乙○○緩刑參年。
    事實及理由
一、本案經本院審理結果，認第一審判決認事用法及量刑均無不當，應予維持，並引
    第一審判決書記載之事實、證據及理由。（如附件）
二、被告提起上訴略以：被告事後已與自訴人達成民事和解，對毆打自訴人之行為致
    歉，自訴人表示不再追究，請求為緩刑諭知或從輕量刑等語。
三、本院查：本件被告傷害自訴人犯行所憑證據及理由，已據原審判決記載甚詳，被
    告對傷害之事實亦坦承在卷，被告以原審判決認事用法非無違誤為由提起上訴為
    無理由，應予駁回。復查被告前未曾受有期徒刑以上刑之宣告，有台灣高等法院
    被告全國前案紀錄表附卷可稽，因一時失慮，致罹刑章，且犯後已與自訴人達成
    和解，自訴人於本院審理時陳稱不再追究等語，參酌卷附協議離婚書影本所示，
    兩造於九十一年五月七日離婚，就子女之監護及財產之分配已有明確之約定，彼
    此既各自生活，應無再犯之虞，本院認對被告所宣告之刑，以暫不執行為適當，
    爰併宣告緩刑三年。
四、據上論斷，應依刑事訴訟法第三百七十三條、第三百六十八條，刑法第七十四條
    第一款，判決如主文。
中      華      民      國      九十二     年     六      月    三十    日
                                臺灣高等法院臺中分院刑事第四庭
                                      審判長法  官  洪  耀  宗
                                            法  官  江  德  千
                                            法  官  劉  登  俊
右正本證明與原本無異。
不得上訴。
                                            書記官  鄧  智  惠
中      華      民      國      九十二     年     六      月    三十    日
                                                                        Ｒ
附件
臺灣臺中地方法院刑事判決  九十二年度自字第一八一號
    自  訴  人  甲○○      住臺中縣豐原市○○街七九巷二四號二樓
    代  理  人  高明德律師
                黃雅琴律師
    被      告  乙○○      男  三十八歲（民國○○○年○月○○日生）
                            住臺中縣后里鄉○○路一一三九巷一二之八號
                            身分證統一編號：Ｚ000000000號
右列被告因家庭暴力之傷害案件，經自訴人提起自訴，本院判決如左：
    主  文
乙○○傷害人之身體，處有期徒刑貳月，如易科罰金，以佰元折算壹日。
    事  實
一、乙○○為甲○○之前夫，彼此具有家庭暴力防治法第三條第一款之家庭成員關係
    ，乙○○於民國九十二年三月五日晚上九時許，在其位於臺中縣后里鄉○○路一
    一三九巷十二之八號之住處，因甲○○前往其上開住處詢問關於錄影帶拍攝內容
    有無甲○○本人之事，詎乙○○竟基於傷害他人身體之故意，以腳踹向甲○○之
    身體左側，致其受有左上臂、左胸部挫傷等傷害。
二、案經甲○○向本院提起自訴。
    理  由
一、訊據被告乙○○對於上開以腳踹自訴人甲○○身體成傷之事實固不否認，但矢口
    否認其所為係涉犯傷害罪嫌，且辯稱：伊所為並非傷害行為，因係自訴人自己未
    經伊同意而進入伊住處云云，惟查，右揭被告毆打自訴人成傷之事實，業據自訴
    人指訴明確，並有診斷證明書一紙可資佐憑，又自訴人倘確未經被告同意進入住
    處，被告應另依法救濟，而非以傷害自訴人之方法阻擋其入內，亦即自訴人未經
    被告同意進入住處，核非被告傷害自訴人之阻卻違法事由，被告前揭所為仍構成
    傷害犯行，是被告上述辯詞，非屬可採，本件事證明確，被告犯行堪以認定。
二、核被告所為，係犯刑法第二百七十七條第一項之傷害罪，屬於家庭暴力防治法第
    二條第二項之家庭暴力罪。爰審酌被告之品行、犯罪之動機、目的、手段、自訴
    人所受傷害之程度及被告犯罪後雖否認傷害犯行，亦未能與自訴人達成和解，且
    自訴人為被告之前配偶，被告未能顧念前夫妻情份，猶以腳踹自訴人成傷等一切
    情狀，量處如主文所示之刑，並諭知易科罰金之折算標準，以資懲儆。
據上論斷，應依刑事訴訟法第三百四十三條、二百九十九條第一項前段，刑法第二百
七十七條第一項、第四十一條第一項前段，罰金罰鍰提高標準條例第一條前段、第二
條，判決如主文。
中    華    民    國    九十一    年      三      月      三十一        日
                                    臺灣臺中地方法院刑事第一庭
                                        法  官  楊  曉  惠
右正本證明與原本無異
如不服本判決，應於送達後十日內向本院提出上訴狀（須附繕本），上訴於台灣高等
法院台中分院。
附錄本案論罪科刑法條全文
刑法第二百七十七條第一項：
傷害人之身體或健康者，處三年以下有期徒刑、拘役或一仟元以下罰金。


司法院資訊處製作；財團法人民間司法改革基金會備份。
